# 现金流量表编制问题

提问人：一景怡人 时间：2018-02-08 09:18:17
请教下，承兑汇票保证金在“其他货币资金”科目核算，会计报表附注作为货币资金。但在编制现金流量表时，保证金不能作为现金及现金等价物，这样不就不一致了吗?

回答人：chenyiwei
这种不一致属于正常情况，并没有说资产负债表中的“货币资金”等同于现金流量表中的“现金”，事实上很多情况下两者并不一致。